臺灣臺北地方法院交通事件裁定　　　　　　　九十年度交聲字第一０七九號
　　異議人即
　　受處分人　甲○○
右列受處分人因違反道路交通管理處罰條例案件，對於台北市交通事件裁決所中華民
國九十年十月十七日所為之處分（原處分案號：北市裁三字第車裁二二－Ａ三Ｑ一０
一０七六號），聲明異議，本院裁定如左：
    主      文
異議駁回。
    理      由
一、按禁止停車之標誌「禁２５」（圖形如附表一），用以告示不得停放車輛。但臨
    時停車不受限制。設於禁停路段，已設有禁止停車標線者，得免設之。本標誌僅
    用標準型一種，並需加設附牌。附牌為白底黑字及黑色細邊，上半部說明禁停時
    間，下半部說明禁停範圍或以箭頭指示禁停路段......。道路交通標誌標線號誌
    設置規則第七十八條定有明文；再汽車（機器腳踏車）駕駛人停車時，停車之時
    間、位置、方式、車種不依規定者，處新台幣（下同）六百元以上一千二百元以
    下罰鍰，道路交通管理處罰條例第五十六條第一項第九款、及同條例第三條第八
    款定有明文。
二、本件受處分人即異議人甲○○於民國九十年七月十八日下午二時三十八分許，將
    其所有車號ＡＬＣ－四六二號機器腳踏車，停放在台北市○○○路○段二十一號
    銘傳國小前人行道禁止車輛停車設有腳踏車專用停車位之停車格內，為台北市政
    府警察局交通大隊第二分隊員警呂建儀以拍照方式採證，並以受處分人有違反道
    路交通管理處罰條例第五十六條第一項第九款規定之行為掣單舉發。嗣受處分人
    於舉發通知單上所載之應到案日期前向原處分機關提出申訴，經原處分機關函請
    舉發機關調查結果，仍認受處分人有上開違規行為，原處分機關乃依道路交通管
    理處罰條例第五十六條第一項第九款規定於九十年十月十七日以北市裁三字第車
    裁二二－Ａ三Ｑ一０一０七六號裁處受處分人六百元之罰鍰。
三、本件聲明異議意旨略以：違規地點地面之白線停車格位，並無任何警示標誌表示
    為腳踏車停車格位，使其將機車停放該處，搭乘捷運上班，嗣下班才發現機車遭
    拖吊，顯然有違信賴原則云云，經查：舉發地點如附表一所示之禁止停車標誌設
    於九十年六月十八日，其附牌內容為「人行道禁止停車（腳踏車停放區除外）」
    ，另人行道白色停車位係台北市停車管理處所設，格位旁並標繪「腳踏車停放專
    區」字樣，僅限定腳踏車停放，此有台北市停車管理處九十年十二月十三日北市
    停三字第九○六五九○○一○○號函、九十一年一月十五日北市停一字第○九一
    三○二一二七○○號函及舉發照片二張附卷可稽。足見，受處分人於九十年七月
    十八日違規停放時，上開標誌、標線均已設置完成，是受處分人辯稱停放時，並
    無該禁止停車等之標誌云云，應係疏未注意或推委卸責所致。況本件員警掣單舉
    發違反道路交通管理處罰條例所列之違規事實，本質上為行政處分，係公務員基
    於職務上權力，依法就特定之具體事件所為具有公法上效果之單方行政行為，基
    於公務員為公法上行為具有公信力之原則，該行政處分當可被推定為真正，其據
    以依法處分之事實認定亦為真正無誤，本此公信原則，乃立法者賦予行政機關制
    定違反道路交通事件統一裁罰標準及處理細則，使勤務公務員得當機處分（如該
    細則第二十三條）以達其維護交通秩序、安全之行政目的，從而，本件受處分人
    未能就舉發有誤提出相關證據以供調查，本院經查亦無任何證據足資證明其有捏
    造事實違法取締之情事，則執勤公務員本其維護交通秩序、安全職責所為之舉發
    ，應受到合法、正確之推定，更何況本件經本院調查違規屬實。揆諸前揭說明，
    本件事證明確，違規行為堪以認定。
四、綜上所述，受處分人確實有停車位置不依規定停車之違規行為。原處分機關依道
    路交通管理處罰條例第五十六條第一項第九款規定裁處受處分人六百元之罰鍰，
    核無違誤，本件受處分人之異議為無理由，自應駁回其異議。
五、據上論斷，應依道路交通案件處理辦法第十九條，裁定如主文。
中      華      民      國    九十一    年      一    月    二十五    日
                                      臺灣臺北地方法院交通法庭
                                                法  官  劉  嶽  承
右正本證明與原本無異。
如不服本裁定，應於裁定送達後五日內向本院提出抗告狀。
                                                書記官  江  虹  儀
中      華      民      國    九十一    年     一     月    二十五    日
